【裁判字號】    98,交聲,1457
【裁判日期】    980930
【裁判案由】    交管條例聲異
【裁判全文】
臺灣板橋地方法院交通事件裁定        98年度交聲字第1457號
原處分機關  交通部公路總局臺北區監理所板橋監理站
異  議  人
即受處分人  甲○○
上列受處分人因違反道路交通管理處罰條例案件，對於交通部公
路總局臺北區監理所板橋監理站民國98年6 月2 日所為之處分（
原處分：板監裁字裁41-CG0000000號），聲明異議，本院裁定如
下：
    主      文
異議駁回。
    理      由
一、本件原處分意旨略以：異議人即受處分人甲○○所有之車號
    073-BMH 號重型機車於民國98年3 月21日18時15分許，行經
    臺北縣永和市○○路與中興街口（沿永和路往永和方向行駛
    ）時，有機器腳踏車不在規定車道行駛（行駛在禁行機車之
    內側車道上）之違規行為，經臺北縣政府警察局交通大隊拍
    照後逕行舉發，異議人不服提出申訴，交通部公路總局臺北
    區監理所板橋監理站認違規屬實，於98年6 月2 日以板監裁
    字裁41-CG0000000號違反道路交通管理事件裁決書裁處異議
    人罰鍰新臺幣（下同）600 元，並記違規點數1 點。
二、本件異議意旨略以：異議人想弄明白，為何地上寫「開亮頭
    燈」非「禁行機車」也算違規，爰聲明異議等語。
三、按汽車駕駛人，爭道行駛有下列情形之一者，處600 元以上
    1800元以下罰鍰：十三、機器腳踏車，不在規定車道行駛。
    道路交通管理處罰條例第45條第13款定有明文。又汽車駕駛
    人有道路交通管理處罰條例第45條之情形者，除依原條款處
    罰鍰外，並記違規點數1 點。同條例第63條第1 項第1 款亦
    有明文。
四、經查，異議人所有之車號073-BMH 號重型機車曾於98年3 月
    21日18時15分許，在臺北縣永和市○○路接近中興街口（往
    永和方向）處，行駛於內側車道上之事實，有採證照片1 張
    （見本院卷第7 頁）附卷可稽；而上開路段（永和路往永和
    方向）為同向3 車道之道路，內側車道地上設有「禁行機車
    」之標線（文字）之事實，亦有現場照片2 張（見本院卷第
    20頁）在卷可考，是上開機車確有於前開時、地不在規定車
    道行駛（即行駛於禁行機車車道上）之違規情形無疑。至異
    議人雖辯稱採證照片中只拍到該路段內側車道地上有「開亮
    頭燈」之文字，並無「禁行機車」之文字，不能認為異議人
    違規云云，然由前開採證照片、現場照片比對觀之，可看出
    「禁行機車」之標線係位於距離上開路口稍遠處，而採證照
    片係在接近路口處拍攝（亦即行駛在該路段之車輛會先經過
    「禁行機車」標線後，才接近永和路與中興街交岔路口），
    堪認係因「禁行機車」之標線位置已超出採證照片拍攝範圍
    ，始未能在採證照片中一併看到「禁行機車」之標線，惟此
    並不影響本件違規之成立，是異議人上開所辯，並不足採。
五、綜上所述，異議人所有之車號073-BMH 號重型機車於上開時
    、地有不在規定車道行駛之違規事實明確，原處分機關依道
    路交通管理處罰條例第45條第13款、第63條第1 項第1 款（
    裁決書上漏載「第1 項第1 款」，應予補充更正）之規定，
    裁處異議人罰鍰600 元，並記違規點數1 點，核無違誤，本
    件異議為無理由，應予駁回。
六、依道路交通案件處理辦法第19條，裁定如主文。
中    華    民    國    98    年    9     月    30    日
                        交通法庭  法  官  楊筑婷
上列正本證明與原本無異。
如不服本裁定，應於裁定送達後五日內敘明抗告理由，向本院提
出抗告狀。
                                  書記官  林怡君
中    華    民    國    98    年    9     月    30    日


司法院資訊處製作；財團法人民間司法改革基金會備份。
